【裁判字號】    98,裁,2144
【裁判日期】    980910
【裁判案由】    所得稅法
【裁判全文】
最  高  行  政  法  院  裁  定
                                      98年度裁字第2144號
上  訴  人  甲○○
被 上訴 人  財政部臺北市國稅局
代  表  人  乙○○
上列當事人間所得稅法事件，上訴人對於中華民國98年5月14日
臺北高等行政法院97年度訴字第2660號判決，提起上訴，本院裁
定如下：
    主  文
上訴駁回。
上訴審訴訟費用由上訴人負擔。
    理  由
一、按對於高等行政法院判決之上訴，非以其違背法令為理由，
    不得為之，行政訴訟法第242條定有明文。依同法第243條第
    1項規定，判決不適用法規或適用不當者，為違背法令；依
    同法第243條第2項規定，判決有該條項所列各款情形之一者
    ，為當然違背法令。又提起上訴，應以上訴狀表明上訴理由
    並應添具關於上訴理由之必要證據，復為同法第244條第1項
    第4款及第2項所明定。是當事人提起上訴，如以原審判決有
    不適用法規或適用不當為理由時，其上訴狀應有具體之指摘
    ，並揭示該法規之條項或其內容；如以原審判決有行政訴訟
    法第243條第2項所列各款情形為理由時，其上訴狀應揭示合
    於該條款之事實。上訴狀或理由書如未依上述方法表明，或
    其所表明者顯與上開法條規定之違背法令情形不相合時，即
    難認為已合法表明上訴理由，其上訴自非合法。
二、緣上訴人係行為時長昇文化事業有限公司（以下稱長昇公司
    ）之負責人，亦即行為時所得稅法第89條規定之扣繳義務人
    ，該公司分別於民國（下同）90及91年度給付在中華民國境
    內無固定營業場所及營業代理人之國外營利事業之權利金所
    得各計新臺幣（下同）3,015,130元及1,921,879元，未依同
    法第88條及第92條規定，於給付時按給付額扣繳20%稅款各6
    03,026元及384,375元，並申報扣繳憑單。經被上訴人查獲
    ，依同法第114條第1款前段規定，限期責令上訴人補繳應扣
    未扣稅款及補報扣繳憑單。上訴人未依限補繳應扣未扣之稅
    款及補報扣繳憑單，被上訴人乃依同法條第1款後段規定，
    按上訴人90及91年度應扣未扣之稅額分別處3倍罰鍰各計1,8
    09,078元及1,153,125元。上訴人對核定補繳扣繳稅額及罰
    鍰處分不服，申經被上訴人96年6月25日財北國稅法二字第0
    960228577號復查決定，准予追減90及91年度扣繳稅款各72,
    681元、45,596元及罰鍰各218,078元、136,825元，變更核
    定應扣未扣稅款各為530,345元、338,779元及罰鍰各為1,59
    1,000元、1,016,300元（計至百元止）。上訴人仍有未服，
    提起訴願，經被上訴人依訴願法第58條第2項規定，就上訴
    人提示之帳證重新審查結果，認其訴願為有理由，乃以96年
    12月17日財北國稅法二字第0960249239號重審復查決定，將
    上開96年6月25日財北國稅法二字第0960228577號復查決定
    撤銷，並准予追減90及91年度扣繳稅款各96,356元、325,85
    1元及罰鍰各289,078元、977,625元，變更核定應扣未扣稅
    款各為506,670元、58,524元及罰鍰各為1, 520,000元、175
    ,500元（計至百元止）。上訴人仍不服，循序提起行政訴訟
    ，經原審法院判決駁回後，提起本件上訴。
三、上訴意旨雖主張：原判決認定長昇公司向LPUK公司購買每張
    四色網片費用美金75元為權利金，有判決違背法令、適用法
    令之不當、不依證據及不備理由之違法，依系爭協議內容5
    ‧2‧2及8‧2部分約定，長昇公司應提供8頁免費廣告版面
    給LPUK公司刊登，若長昇公司未提供8頁廣告給LPUK公司刊
    登，長昇公司應給付費用予LPUK公司，足見授權金應為「長
    昇公司提供雜誌中8頁免費廣告版面」，長昇公司就LPUK公
    司所提供之每一張A4版面之印刷用四色網片而支付LPUK公司
    75美元之款項係為材料費而非權利金甚明；上訴人已提出證
    據證明其為材料費而非權利金，原判決捨上訴人所提出之種
    種證據不論，而逕自曲解系爭協議內容，原判決顯然有判決
    違背法令及不依證據之違法；且原判決何以不採上訴人之證
    據，並未說明理由，此顯有判決不備理由之違法；原判決依
    何證據或理由認定每張需花費2,500元至3,000元製作之四色
    網片本身價值甚微，並未詳敘理由於理由欄中，原判決顯有
    判決不備理由之違法等語。惟原判決駁回其訴，已論明本件
    觀諸長昇公司與LPUK公司於1996年2月23日簽訂協議內容所
    載：「A.LPUK已設計、創作、印刷並向全世界發行一本名為
    XXL BASKETBALL"的刊物。B.長昇公司有出版、印刷並發行
    XXL BASKETBALL的中文版本之生產量和能力，此版本僅限於
    臺灣、香港、新加坡／中國大陸。雙方就下列事宜達成共識
    ：1.……3.7.長昇公司無權約束LPUK將相同材料提供第三者
    ，……3.9長昇公司無權將任何由LPUK提供於此刊物中的圖
    片，或文章使用於出版其他刊物或作其他方式使用，即使用
    於為此刊物做促銷宣傳。……6.1根據協議第7條，長昇公司
    應就LPUK所提供之每一張A4版面之印刷用四色網片而支付LP
    UK75美元之款項，此條已同樣列於附件1中。」（詳原處分
    卷第98至117頁），顯示LPUK公司提供使用之本質僅授權為
    特定目的之使用，即授權長昇公司有出版、印刷，並發行XX
    L BASKETBALL中文版之版權，LPUK公司仍保有其所提供權利
    之主權，長昇公司無權將該權利讓與第三者，縱使授權使用
    之同時，須將該權利所附著具體有形物之所有權移轉，亦僅
    係授權使用之媒介，權利之主權並未移轉，且該具體有形物
    本身之材料價值甚微，LPUK公司及該公司授權之EURO SALES
    FINAC E PLC.、LPUK、NBA ENTERTINMENT、GETTY IMAGES H
    ONG KONG LTD.等公司，因長昇公司在中華民國境內出版、
    印刷，並發行XXL BASKETBALL中文版，依合約長昇公司應就
    LPUK公司提供印刷用四色網片支付款項，該等公司90、91年
    度所取得之價金係反映使用該權利之價值，雙方契約之實質
    經濟意義應屬授權使用，而非權利買賣，是本件長昇公司給
    付系爭價金之性質係權利金。又上訴人提起訴願時，經被上
    訴人就上訴人提示帳證查核結果，認上訴人主張長昇公司91
    年5月13日支付國外CD材料費US$32,182.50元，其中US$30,0
    00元（換算新臺幣1,036,950元）係屬版稅費用，已辦理扣
    繳，應不列入應補扣繳稅額計算；長昇公司與紐約時報雜誌
    集團簽署之高爾夫文摘雜誌之協議書第14條及協議書附件C
    所述，涉及權利金之款項已按規定扣繳，協議書附件D陳述
    之分色網片和CD、照片等費用純屬製作材料費，向KODANSHA
    LTD.購買世足賽的書籍，非版權費用，不需扣繳等情，核屬
    可採，乃重行核算長昇公司90、91年度給付LPUK等國外7家
    公司報酬各計2,533,350元及292,624元，變更核定90、91年
    度應扣未扣稅款各為506,670元及58,524元等語。核其上訴
    理由，仍執與起訴意旨略同且經原審不採之陳詞及歧異見解
    ，就原審取捨證據、認定事實及適用法律之職權行使，指摘
    為不當，並就原審已論斷者，泛言其理由不備，而非具體表
    明合於不適用法規、適用法規不當、或行政訴訟法第243條
    第2項所列各款之情形，難認對該判決之如何違背法令已有
    具體之指摘。依首開規定及說明，應認其上訴為不合法。
四、依行政訴訟法第249條第1項前段、第104條、民事訴訟法第9
    5條、第78條，裁定如主文。
中    華    民    國    98    年    9     月    10    日
                    最高行政法院第七庭
                        審判長法官  藍  獻  林
                              法官  廖  宏  明
                              法官  張  瓊  文
                              法官  姜  素  娥
                              法官  林  文  舟
以  上  正  本  證  明  與  原  本  無  異
中    華    民    國    98    年    9     月    11    日
                              書記官  邱  彰  德


司法院資訊處製作；財團法人民間司法改革基金會備份。
